臺灣苗栗地方法院民事簡易判決
111年度苗原簡字第5號
原      告  蘇佳仁  
訴訟代理人  張家榛律師
            盧健毅律師
被      告  陳佳勳  
訴訟代理人  謝孟儒律師
上列當事人間請求侵權行為損害賠償事件，本院於民國111年6月
9日言詞辯論終結，判決如下：
    主      文
一、被告應給付原告新臺幣（下同）150,000元，及自111年1月2
    7日至清償日止，按週年利率5%計算之利息。
二、原告其餘之訴駁回。
三、訴訟費用由被告負擔3/10，餘由原告負擔。
四、本判決原告勝訴部分得假執行。
五、原告其餘假執行之聲請駁回。
    事實及理由
一、原告主張：原告與訴外人乙○○原為夫妻，被告明知乙○○為原
    告之配偶，仍自110年7月底起與乙○○交往，交往期間2人經
    常一同出遊、逛街，乙○○曾自拍裸露照片傳送予被告，更相
    約至琪海汽車旅館發生性行為6、7次，被告對於上情曾透過
    通訊軟體LINE向原告自承，顯見2人間之交往互動已逾越普
    通男女正常社交往來之分際，不法侵害原告之配偶權，且達
    情節重大之程度，造成原告精神上極大之痛苦。爰依民法第
    184條第1項前段、第195條第1項、第3項規定，請求被告賠
    償精神慰撫金500,000元等語。並聲明：
　　㈠被告應給付原告500,000元，及自民事起訴狀繕本送達翌日
      起至清償日止，按週年利率5%計算之利息。
　　㈡請依職權宣告假執行。
二、被告則以：其固曾與原告配偶乙○○發生性行為、外出，惟被
    告與乙○○交往時，並不知道乙○○有配偶。又二人交往期間固
    然發生性行為次數多次，但非全部發生於原告與乙○○離婚前
    。而且原告所指乙○○傳送裸露照片，及與被告之IG曖昧訊息
    ，均發生在原告與乙○○離婚之後。何況，被告與乙○○發生性
    行為時，原告與乙○○早已形同陌路、貌合神離，於110年8月
    13日兩願離婚，顯見原告精神上並無任何痛苦可言。另原告
    曾透過通訊軟體LINE向訴外人即被告之配偶甲○○再三保證不
    會對被告提告求償，今卻失信違反約定訴請賠償，顯違反民
    法第148條第2項規定之誠實信用方法等語，資為抗辯。並聲
    明：原告之訴駁回。
三、本院為行集中審理協同兩造協議並簡化爭點整理如下：
　　㈠兩造不爭執事項
　　　⒈原告與乙○○於106年7月27日結婚，婚後育有一子，於110
        年8月13日兩願離婚。
　　　⒉乙○○與被告自110年7月底交往，二人出遊逛街，並於110
        年8月2日在竹南琪海汽車旅館發生性行為1次，發生於
        原告與乙○○婚姻關係存續期間。
　　　⒊被告與乙○○為高中同學。
　　　⒋被告於110年9月21日書立自白書予甲○○，內容略為：「
        本人對於過去2個月間數度與女子乙○○發生性行為乙事
        ，深感後悔，為此向妻子鄭重道歉，並保證未來絕不再
        犯；本人日後亦會加倍疼愛妻子與照顧家庭，以實際行
        動證明本人悔過之誠意。」
　　　⒌被告與乙○○曾在社群軟體IG有以下對話內容：「乙○○：
        愛妳，趕快睡覺，晚安。被告：射滿妳的小穴，愛妳。
        乙○○：晚安：壞壞。」、「被告：妳還躺在床上？乙○○
        ：嗯，哈哈，要脫衣服給你看看。被告：好。乙○○：愛
        你。被告：愛妳。」、「乙○○：我妹很羨慕我耶，雖然
        我當小三但是卻比他好太多了，而且他有哭耶，我不知
        道怎麼安慰他，他說明天晚上可以帶他去巨城嗎？我說
        我看看，問看看。我媽不知道我離婚了所以我回來被我
        媽唸翻了......」、「乙○○：到時候在去旅館換衣服，
        換睡前的衣服。被告：洗完就不能穿了。乙○○：你看過
        的黑色的，哈哈」。
　　　⒍乙○○曾在社群軟體IG傳送拍攝右側乳房（未露點）含半
        臉之照片給被告，被告回覆：「只有我可以看喔！」，
        乙○○回覆：「當然」。
　　　⒎乙○○在社群軟體IG傳給被告之乙○○與被告合照註明：「
        周邊朋友固定幾個是暖男，我經常已讀不回，沒辦法我
        從前到現在優點就是專情，我偏愛我的男朋友」、「即
        時遇到在帥在好的人，我都寧願錯過放棄，才發現原來
        我真的對你如此的心動，好想你唷」，另有被告照片，
        註明：「好想你唷，每一次約會必拍的型男照，愛翻了
        ，其實我本來就要求不多…，愛我哄我寵我就好了」。
　　　⒏甲○○與原告在通訊軟體LINE之對話紀錄如下：「原告：
        我剛剛想了一下，你跟你老公說最近密我好了，順便提
        醒他，跟他說他們的對話內容我都有看過了，叫他老實
        跟我說不然我會對他進行提告。我們在看能不能對的起
        來」、「甲○○：我有跟他說你都看過了」、「原告：看
        能不能今天他有空的時候密我」、「甲○○：那你要跟我
        保證你不告他」、「原告：這樣可以嗎？如果可以就拉
        個群組吧。你要問多細？」、「原告：他有要說嗎？」
        、「甲○○：有，第2題你不能當告你前妻的證據哦」、
        「原告：嗯」、「原告：羞辱他沒關係吧？還是不要羞
        辱？看你」、「甲○○：不告他就好」、「原告：嗯」、
        「原告：說不定你告他，我也會被傳喚，好啦別擔心，
        不會害到你」、「甲○○：會不會害到他」、「原告：不
        會他要堅持  說不知道」、「甲○○：你到底知不知道你
        在說什麼？」、「原告：我是回你傳的，知道，我答應
        你不會動到你老公」。
　　　⒐原告高中畢業，於巨大集團擔任作業員，月薪約30,000
        元。被告高職畢業，為職業軍人，月薪約45,000元。
　　㈡兩造爭執事項
　　　⒈原告與乙○○婚姻關係存續期間，被告與乙○○發生性行為
        次數為何？
　　　⒉被告前開不爭執事項⒌、⒍、⒎之行為，是否發生在原告與
        乙○○婚姻關係存續期間？
　　　⒊被告前開不爭執事項⒉、⒌、⒍、⒎之行為，是否知悉乙○○
        有配偶？
　　　⒋原告請求被告損害賠償，是否違反民法第148條第2項規
        定？
　　　⒌原告請求之慰撫金，以若干為適當？
四、本院之判斷
　　㈠按因故意或過失，不法侵害他人之權利者，負損害賠償責
      任；故意以背於善良風俗之方法，加損害於他人者亦同。
      不法侵害他人之身體、健康、名譽、自由、信用、隱私、
      貞操，或不法侵害其他人格法益而情節重大者，被害人雖
      非財產上之損害，亦得請求賠償相當之金額；前2 項規定
      ，於不法侵害他人基於父、母、子、女或配偶關係之身分
      法益而情節重大者，準用之。民法第184 條第1 項、第19
      5 條第1 項前段、第3 項分別定有明文。而婚姻係以夫妻
      之共同生活為其目的，配偶應互相協力保持其共同生活之
      圓滿安全及幸福，而夫妻互守誠實，係為確保其共同生活
      之圓滿安全及幸福之必要條件，故應解為配偶因婚姻契約
      而互負誠實之義務，配偶之一方行為不誠實，破壞共同生
      活之圓滿安全及幸福者，即為違反因婚姻契約之義務而侵
      害他方之權利（最高法院55年度台上字第2053號判決〈原
      判例〉意旨參照）。該第三人倘知不誠實之配偶存有婚姻
      關係，即應同負侵權行為損害賠償之責。經查：
　　　⒈原告與乙○○婚姻關係存續期間，被告與乙○○發生1次性行
        為：
　　　  原告主張被告與乙○○發生6、7次之性行為乙節，核與證
        人乙○○於本院審理時之證述大致相符(見本院卷第132、
        133頁)，並有被告對其妻之自白書在卷可查(見本院110
        年度訴字第426號〈下稱另案〉卷第21頁)，亦為被告所不
        爭執，堪以認定。惟被告否認上開性行為次數均發生於
        原告與乙○○離婚之前，準此，按民事訴訟法第277條本
        文規定，原告就6、7次性行為均發生於婚姻關係結束前
        之利己事實，負舉證之責。原告聲請傳訊之證人乙○○雖
        證稱：其與被告從110年7月中交往至8月中，在同年8月
        13日離婚前，與被告應該發生7、8次性行為，7月中至8
        月13日發生7次性行為，8月13日到8月中發生之性行為
        次數不知道，沒有算等語(見本院卷第132、133頁)。證
        人乙○○竟然可憶起其離婚前之性行為具體次數，對離婚
        後之性行為次數卻反倒完全不知，又二人怎會離婚後、
        交往後期之次數少於先前次數，其上開證述有違常理；
        且參諸其於另案遭被告之配偶甲○○訴追，遭判賠200,00
        0元，作證時對於被告置身事外，頗有怨懟，故其上開
        性行為次數、發生時間之證述，自難遽採。另外，被告
        固於另案證稱自白書所稱數度與乙○○發生性行為次數為
        6至8次，惟其係針對自白書簽立前2個月之期間(110年7
        月21日至9月21日)所為之相關證述，無法逕引用作為原
        告與乙○○婚姻關係存續期間(110年7月底至8月13日)性
        行為次數之證明。此外，原告未再能舉證以實其說，故
        本院僅能依前揭不爭執事項⒉所示為據，認乙○○與被告
        於110年8月2日發生1次性行為，當時乙○○為有配偶之人
        ，是該次性行為明顯侵害原告之配偶權。至其他次性行
        為，因原告未能證明係原告與乙○○離婚前所發生，而乙
        ○○離婚後與被告之任何性交或交往，概與原告無涉，無
        從認定係侵害原告之配偶權。故原告主張被告與乙○○發
        生6、7次性交而侵害配偶權等語，僅1次可採為侵害配
        偶權之依據，超出之次數並不可採。
　　　⒉前開不爭執事項⒌、⒍、⒎之行為，非發生於原告與乙○○之
        婚姻關係存續期間：
　　　  被告抗辯前開不爭執事項⒌、⒍、⒎之IG傳訊時點，均在1
        10年8月17日之後，故發生在原告與乙○○離婚後等語。
        乙○○於110年8月13日離婚後與任何男子之曖昧往來，不
        能認定係侵害原告之配偶權。因原告未能舉證證明該IG
        傳訊均發生在其與乙○○婚姻關係存續期間，自不能認定
        係侵害原告基於婚姻關係所生之配偶權。故原告主張：
        被告與乙○○IG傳訊曖昧訊息、裸露照片，侵害原告配偶
        權等語，自不足採。
　　　⒊被告為前開不爭執事項⒉所示之行為，知悉乙○○有配偶：
　　　  被告雖辯稱：其與乙○○交往時，不知乙○○有配偶等語。
        然證人乙○○證稱：其與被告很久以前就認識，交往1個
        多月，被告本來就知道我要離婚，他安慰我時，知道我
        還沒離婚，也知道我有小孩等語(見本院卷第130、133
        頁)。核與原告所提出之通訊軟體LINE對話紀錄，被告
        已自承於7月底與乙○○開始聯繫、知道乙○○為有家庭之
        人（見本院卷第23頁）等語相符。況且，被告於另案以
        證人身分證稱：其與乙○○發生性行為時，乙○○會分泌乳
        汁，乙○○的小孩還在喝母奶等語(見另案卷第77頁)，堪
        認被告知悉乙○○有小孩、家庭，故應認被告與乙○○自11
        0年7月底交往，二人出遊逛街，並於110年8月2日在竹
        南琪海汽車旅館發生性行為1次時，且被告知悉乙○○有
        配偶。至於被告聲請傳訊之證人即配偶甲○○雖證稱其於
        110年9月11日與被告攤牌時，被告表示不知道乙○○已婚
        ，乙○○曾對其表示另外有男朋友等語。然證人甲○○前開
        證述僅係單方聽聞自被告，不無被告在甲○○面前推託、
        卸責之可能，又乙○○對甲○○表示其有其他男友，無法直
        接推認被告本人主觀認知，亦與本件被告是否侵害原告
        之配偶權無涉，故證人甲○○前開證述，難執為有利被告
        之認定，並不足採。
　　㈡綜上，被告與乙○○之交往、互動方式，依社會一般觀念，
      已足以動搖婚姻關係所重應協力保持共同生活圓滿安全幸
      福之忠實目的，對於原告與乙○○間之相處、家庭婚姻生活
      之維繫難謂無影響，則被告與乙○○交往對於婚姻配偶權益
      所受之損害間自有相當因果關係，且情節重大。被告雖辯
      稱其與乙○○交往時，原告與乙○○雖仍為夫妻關係，惟2人
      之婚姻狀況不佳而於110年8月13日兩願離婚等語。然查，
      證人乙○○證稱其與原告有婚姻上磨合爭執之問題，被告後
      來介入才離婚等語（見本院卷第132頁），可見原告與乙○
      ○雖本來即瀕臨婚姻破裂，惟被告與乙○○之不當交往行為
      ，衡情加劇婚姻無法挽救之後果，仍應認被告侵害原告之
      配偶權，原告請求被告賠償非財產上損害，於法有據。
　　㈢按行使權利，履行義務，應依誠實及信用方法，民法第148
      條第2項定有明文。而誠信原則乃斟酌事件之特別情形，
      衡量雙方當事人之利益，使其法律關係臻於公平妥當之一
      種法律原則（最高法院82年度台上字第1654號判決意旨參
      照）。又所謂誠實信用之原則，係在具體的權利義務之關
      係，依正義公平之方法，確定並實現權利之內容，避免當
      事人間犧牲他方利益以圖利自己，自應以權利人及義務人
      雙方利益為衡量依據，並應考察權利義務之社會上作用，
      於具體事實妥善運用之方法（最高法院86年度台再字第64
      號判決意旨參照）。被告雖抗辯原告曾承諾不會對被告提
      起訴訟，原告請求本件損害賠償違反誠信原則等語，並提
      出甲○○與原告如前揭不爭執事項⒏所示之對話紀錄、證人
      甲○○庭後提出之對話為證。惟原告本件行使權利之對象為
      被告，上開對話之對象為甲○○，並非被告。而且當甲○○對
      原告表示：「那你要跟我保證你不告他」、「不告他就好
      」、「阿你確定不會告我老公吧!?」，原告未回應或是只
      回答「嗯」；又原告另陳「我答應你不會動到你老公」，
      亦可能是指不會對被告行動肢體報復，無法逕認原告已明
      示拋棄訴訟權益。再者，原告與甲○○各為配偶權受侵害之
      被害人，本各得行使及伸張被害人求償之權利，而依其等
      之交涉內容，可知兩造及其配偶間均未成立和解及明示拋
      棄民事求償損害賠償權利，故甲○○已另案先行向乙○○求償
      獲判賠200,000元，另被告也未因原告前揭LINE之表示產
      生信賴或喪失何等具體利益，難謂原告對其配偶權受侵害
      訴請被告賠償，有違誠信原則。被告前開所辯，即屬無據
      。
　　㈣按慰撫金核給之標準固與財產上損害之計算不同，然非不
      可斟酌雙方身分資力與加害程度，及其他各種情形核定相
      當之數額（最高法院51年度台上字第223號判決意旨參照
      ）。查原告與乙○○於106年7月27日結婚，婚後育有一子，
      被告在乙○○與原告欲離婚之際，自110年7月底開始交往，
      外出並發生1次性行為，原告與乙○○事後於同年8月13日離
      婚。又原告為高中畢業，於巨大集團擔任作業員，月薪約
      30,000元；被告為高職畢業，擔任職業軍人，月薪約45,0
      00元，名下有汽車1輛，為兩造所不爭執，並有稅務電子
      閘門財產所得調件明細表附卷足憑（見卷附之密封袋）。
      本院審酌原告與乙○○於106年間結婚，育有一子，被告於
      原告與乙○○欲離婚之際，與乙○○短暫交往1個月，期間發
      生性行為1次並出遊逛街，事後原告與乙○○兩願離婚，及
      兼衡兩造之身分地位、教育程度、財產資力狀況等一切情
      狀，認原告請求被告賠償500,000元精神慰撫金尚屬過高
      ，應以150,000元為適當。
五、綜上所述，原告依民法第184條第1項前段、第195條第1項、
    第3項規定，請求被告給付150,000元，及自民事起訴狀繕本
    送達翌日即111年1月27日起（送達回證見本院卷第43頁）至
    清償日止，按週年利率5%計算之利息，為有理由，應予准許
    。逾此部分之請求，為無理由，應予駁回。
六、本判決原告勝訴部分，所命給付金額未逾500,000元，應依
    民事訴訟法第389條第1項第5款職權宣告假執行。至原告敗
    訴部分，其假執行之聲請即失所依附，應併予駁回。
七、本件事證已臻明確，兩造其餘攻擊防禦方法及所提證據，經
    本院斟酌後，核與判決結果不生影響，爰不予逐一論駁，併
    此敘明。
八、訴訟費用負擔之依據：民事訴訟法第79條。
中　　華　　民　　國　　111 　年　　6 　　月　　23　　日
                  苗栗簡易庭  法　官　張新楣
以上正本係照原本作成。 　　　　　　　　　
如對本判決上訴，須於判決送達後20日內向本院提出上訴狀（須
附繕本）。如委任律師提起上訴者，應一併繳納上訴審裁判費。
中　　華　　民　　國　　111 　年　　6 　　月　　23　　日
                              書記官  劉立晨